臺灣板橋地方法院刑事判決　　　　　　 100年度易字第3630號
公　訴　人　臺灣板橋地方法院檢察署檢察官
被　　　告　陳宗興
上列被告因竊盜案件，經檢察官提起公訴（100 年度偵字第1284
4 號），嗣因被告就被訴事實為有罪之陳述，本院告知被告簡式
審判程序之旨，並聽取當事人之意見後，裁定改依簡式審判程序
進行，判決如下：
    主  文
陳宗興共同攜帶兇器毀越安全設備竊盜，處有期徒刑拾月。
扣案之油壓剪、一字螺絲起子、活動扳手各壹支均沒收。
    事  實
一、陳宗興與洪秀欽（另由檢察官偵辦中）共同基於意圖為自己
    不法所有之竊盜犯意聯絡，於民國100 年5 月3 日下午1 時
    許，由洪秀欽駕駛車號4362-A9 號自小客車搭載陳宗興及不
    知情之劉家宇、陳美惠（該二人另經檢察官不起訴處分），
    至台灣大哥大股份有限公司（下稱台灣大哥大公司）設於新
    北市三峽區○○○○段71之17地號土地上之基地台附近（該
    基地台位於新北市○○區○○路三段附近），洪秀欽即將上
    開自小客車借給劉家宇二人使用，而與陳宗興攜帶陳宗興所
    有客觀上足對人之生命、身體、安全構成威脅，具有危險性
    之油壓剪、一字螺絲起子及活動扳手各1 支先行下車，劉家
    宇二人則將該自小客車駛離。嗣於同日下午3 時30分許，由
    洪秀欽持上開油壓剪，剪斷前揭基地台圍籬之鐵絲網及正門
    之鐵鍊後，渠等二人即自該圍籬遭剪處踰越入內，進而再持
    一字螺絲起子及活動扳手竊取該基地台內台灣大哥大公司所
    有之角鐵15支、基地台攝影機1 支、電力箱、電源開關、零
    件組各1 組得手。其後因陳宗興、洪秀欽剪斷電源箱體接線
    處之銅纜線（毀損部分未據告訴），該基地台內設之斷電通
    知系統因電力異常即發送簡訊通知台灣大哥大公司，該公司
    之基地台維修主任工程師周文中旋於同日下午4 時34分許到
    場巡視，遂當場發現陳宗興與洪秀欽形跡有異，而彼時劉家
    宇二人業已駕駛上開自小客車到場等候返還洪秀欽，即再由
    洪秀欽駕駛該自小客車並復搭載陳宗興、劉家宇及陳美惠離
    開現場。嗣經周文中發覺遭竊而報警處理後，警方旋前來追
    捕，而於同日下午5 時10分許，洪秀欽停車在新北市○○區
    ○○街64之7 號前，與陳宗興均下車逃逸，惟經隨後到場之
    警方當場逮捕陳宗興，洪秀欽則逃逸無蹤，並扣得渠等上開
    供竊盜所用之油壓剪、一字螺絲起子及活動扳手各1 支等物
    ，因而查獲上情。
二、案經台灣大哥大公司訴由新北市政府警察局三峽分局報告臺
    灣板橋地方法院檢察署檢察官偵查起訴。
    理  由
壹、程序方面
    按本件被告陳宗興所犯係死刑、無期徒刑、最輕本刑為3 年
    以上有期徒刑以外之罪，其於準備程序就前揭被訴事實為有
    罪之陳述，經法官告知簡式審判程序之旨，並聽取其與公訴
    人之意見後，本院認無不得或不宜改依簡式審判程序進行之
    處，爰依刑事訴訟法第273 條之1 第1 項，裁定本件改依簡
    式審判程序，合先敘明。
貳、實體方面
  一、認定事實部分
      訊據被告陳宗興對其與洪秀欽於前開時、地竊盜之犯罪事
      實均已坦承不諱；又前揭基地台遭竊之事實，亦經證人即
      告訴代理人周文中於警詢及偵查中指證在卷；另被告確有
      與洪秀欽先行下車，並把該車借由劉家宇二人駛離，嗣劉
      家宇於使用後始再返回搭載洪秀欽及被告等情，亦經證人
      劉家宇、陳美惠於警詢、偵查中分別證述明確；嗣警方於
      上揭時、地當場逮捕被告，並扣得前揭油壓剪、一字螺絲
      起子及活動扳手各1 支，並將被告所竊之前揭物品均發還
      告訴代理人周文中保管之事實，則有警方所製作之扣押筆
      錄、扣押物品目錄表、贓物領據各1 份、現場暨扣案物品
      採證照片40幀在卷可稽及前揭油壓剪、一字螺絲起子及活
      動扳手各1 支扣案為憑。綜上所述，足徵被告之自白核與
      事實相符，其所為自白應可採信，是以本件事證已臻明確
      ，被告之犯行應堪認定。至公訴意旨雖認被告除攜帶上開
      工具行竊外，尚另有攜帶鉗子、鐵剪、鐵鎚、鋸子、農用
      掃刀各1 支行竊云云，然該等工具固亦經警方扣案，但該
      等工具乃係警方在前揭自小客車內所查扣，此經警方於移
      送書內載明無訛，而被告否認渠等另有攜帶該等工具下車
      行竊，復查無其他積極證據足資證明被告與洪秀欽另有攜
      帶該等工具下車行竊，且上開自小客車於被告行竊時既由
      不知情之劉家宇駛離而不在現場，自難遽認被告與洪秀欽
      行竊時尚另有攜帶該等工具，公訴意旨此節所認，容難採
      認，併予敘明。
  二、論罪科刑部分
    (一)查被告與洪秀欽共同持以行竊之油壓剪、一字螺絲起子及
      活動扳手，客觀上為相當長度及大小之金屬器具，且既足
      以作為剪斷鐵絲網及鐵鍊之用，顯係相當鋒利、質地堅硬
      之金屬器具，要非細微不足以行兇之物，當屬客觀上足對
      人之生命、身體、安全構成威脅，具有危險性之兇器無疑
      ；又刑法第321 條第1 項第2 款之「其他安全設備」，係
      指門扇、牆垣以外，依通常觀念足認防盜之一切設備而言
      ，而前揭基地台之圍籬、鐵鍊均係因防閑而設，自屬安全
      設備之一種，故本件被告以剪斷圍籬鐵絲網及正門鐵鍊，
      再自圍籬遭剪處踰越入內之方式行竊，當係毀越安全設備
      竊盜甚明。是核被告所為，係犯刑法第321 條第1 項第2
      款、第3 款之攜帶兇器毀越安全設備竊盜罪。又被告與洪
      秀欽就上開竊盜犯行，有犯意聯絡與行為分擔，為共同正
      犯。
    (二)本院審酌被告正值青壯，本應依循正軌賺取財物，詎其不
      思此為，竟夥同洪秀欽，以前揭攜帶兇器毀越圍籬侵入電
      信公司基地台行竊之手法，竊取前揭物品，除使告訴人台
      灣大哥大公司權益受損，致使社會治安益形敗壞外，亦影
      響該公司對公眾所提供之行動電話收訊，被告之行為甚為
      可議，是以其所為自應受有相當程度之刑事非難；惟另考
      量被告於犯後已能坦承全部犯行，兼衡其之犯罪動機、目
      的、手段、所造成之損害、素行紀錄（本件未構成累犯，
      但前科紀錄非佳）、智識程度非高（學歷為高中畢業）及
      其家庭狀況（家境僅係勉持）等一切情狀，酌情量處如主
      文所示之刑，以資懲儆。又扣案之前揭油壓剪、一字螺絲
      起子及活動扳手各1 支，乃係本件竊盜所用之物，且均係
      被告所有，此據被告於本院審理時供明在卷，爰依刑法第
      38條第1 項第2 款規定，皆併予宣告沒收。至本件固另經
      警方扣得鉗子、鐵剪、鐵鎚、鋸子、農用掃刀各1 支等物
      ，且該等物品雖同係被告所有，然尚難認該等工具係供本
      件犯罪所用或預備之物，與本件犯罪並無關聯，自不得宣
      告沒收。
據上論斷，應依刑事訴訟法第273 條之1 第1 項、第299 條第1
項前段，刑法第28條、第321 條第1 項第2 款、第3 款、第38條
第1 項第2 款，判決如主文。
本案經檢察官王筱寧到庭執行職務。
中    華    民    國   100    年    11    月    30    日
                  刑事第十四庭  法  官  陳信旗
以上正本證明與原本無異。
如不服本判決，應於判決送達後10日內敘明上訴理由，向本院提
出上訴狀 (應附繕本) ，上訴於臺灣高等法院。其未敘述上訴理
由者，應於上訴期間屆滿後20日內向本院補提理由書，「切勿逕
送上級法院」。
                                書記官  陳金鳳
中    華    民    國   100    年    11    月    30    日
附錄本判決論罪科刑之法條：
刑法第320 條
    意圖為自己不法之所有或第三人不法之所有，而竊取他人之
    動產者，為竊盜罪，處5 年以下有期徒刑、拘役或5 百元以
    下罰金。
    意圖為自己或第三人不法之利益，而竊佔他人之不動產者，
    依前項之規定處斷。
    前二項之未遂犯罰之。
刑法第321 條
    犯竊盜罪而有下列情形之一者，處6 月以上、5 年以下有期
    徒刑，得併科新臺幣10萬元以下罰金：
        一、侵入住宅或有人居住之建築物、船艦或隱匿其內而
            犯之者。
        二、毀越門扇、牆垣或其他安全設備而犯之者。
        三、攜帶兇器而犯之者。
        四、結夥三人以上而犯之者。
        五、乘火災、水災或其他災害之際而犯之者。
        六、在車站、埠頭、航空站或其他供水、陸、空公眾運
            輸之舟、車、航空機內而犯之者。
    前項之未遂犯罰之。